【裁判字號】    89,訴,38
【裁判日期】    890420
【裁判案由】    詐欺等
【裁判全文】
臺灣彰化地方法院刑事判決                            八十九年度訴字第三八號
    公  訴  人  臺灣彰化地方法院檢察署檢察官
    被      告  丙○○
右列被告因詐欺等案件，經檢察官提起公訴（八十八年度偵字第九三八七、一０五０
三、一０六六０、一一一七七號)，本院判決如左：
    主  文
丙○○常業詐欺，累犯，處有期徒刑貳年；又意圖為自己不法之所有，以恐嚇使人將
本人之物交付，累犯，處有期徒刑壹年；又以加害身體之事恐嚇他人，致生危害於安
全，累犯，處有期徒刑參月；應執行有期徒刑參年。
    事  實
一、丙○○曾有賭博、妨害自由，脫逃、恐嚇取財、多次竊盜及多次詐欺取財等不良
    前科，最近一次構成累犯之前科，係於民國（下同）八十六年二月二十三日，因
    詐欺案件，經本院判處有期徒刑一年二月確定，甫於八十七年二月十日，執行完
    畢出監，詎竟不知悔改，復基於意圖為自己不法所有之常業詐欺取財犯意及概括
    恐嚇取財犯意，以詐騙財物不成，即行恐嚇交付財物之同一手法，自八十八年七
    月中旬某日起至同年十一月四日止，陸續向乙○○、巳○○、甲○○、午○○、
    庚○○、地○○、辰○○、酉○○、辛○○、卯○○、戊○○、己○○、丁○○
    、申○○、寅○○、子○○、亥○○、戌○○、未○○、天○○、丑○○、癸○
    ○等二十二人行騙或恐嚇取得現金或事後恐嚇危害安全（詳細之犯罪時間、犯罪
    地點、犯罪手法、所得財物、所犯法條均詳如附表所示），並以詐欺取財為常業
    ，將不法行騙或恐嚇取得之現金充為生活經濟來源而花用殆盡，迨至八十八年十
    一月四日，丙○○復以同一手法行騙及恐嚇癸○○，並由計程車司機邱金玉（同
    案被告，檢察官另行偵結）前往取款時，為警當場逮捕，並循線查獲丙○○。
二、案經彰化縣警察局彰化分局報請及臺灣彰化地方法院檢察署檢察官自動檢舉偵查
    起訴。
    理  由
一、訊據被告丙○○對右揭常業詐欺取財犯行及附表編號十二之恐嚇危害安全犯行，
    均坦承不諱；惟矢口否認右揭如附表編號十一、十二、十五、十九、二十一之恐
    嚇取財犯行，辯稱：伊僅係打電話與被害人爭吵而已，並無恐嚇云云。經查：被
    告右揭犯行，業據被害人乙○○、巳○○、甲○○、午○○、庚○○、地○○、
    辰○○、酉○○、辛○○、卯○○、戊○○、己○○、丁○○、申○○、寅○○
    、子○○、亥○○、戌○○、未○○、天○○、丑○○、癸○○指述明確，核與
    證人周榮歸、張清鎮（檢察官另行分案偵辦）、宇○○（檢察官另案偵辦中）、
    壬○○等人證述之情節相符，並有贓物認領保管單一份、贓款相片二張、被告丙
    ○○所書寫記載聯絡電話之紙條二張附卷可資佐證。本案事證已臻明確，被告右
    揭犯行均堪以認定，應依法論科。
二、核被告丙○○所為，係犯刑法第三百四十條之常業詐欺取財罪，同法第三百四十
    六條第一項之恐嚇取財既遂罪、同條第三項、第一項之恐嚇取財未遂罪，以及同
    法第三百零五條之恐嚇危害安全罪。被告先後多次恐嚇取財既遂與未遂之犯行，
    時間緊接，所犯構成要件相同之罪名，顯係基於概括犯意反覆為之，為連續犯，
    依法應論以恐嚇取財既遂一罪，並加重其刑。被告所犯上開三罪，犯意各別，行
    為互殊，應分論併罰之。末查被告前曾犯詐欺罪，經本院判處有期徒刑一年二月
    ，於八十七年二月十日，執行完畢出監，有臺灣彰化地方法院檢察署刑案資料查
    註紀錄表及台灣高等法院被告全國前案紀錄表各乙份附卷可稽，五年內再犯有期
    徒刑以上之本罪，為累犯，應加重或遞加重（恐嚇取財部分）其刑。爰審酌被告
    品行、智識程度、犯罪之動機，所生危害及犯罪後態度等一切情狀，分別量處如
    主文所示之刑，並定其應執行之刑，以示儆懲。
據上論斷，應依刑事訴訟法第二百九十九條第一項前段，刑法第五十六條、第三百四
十條、第三百四十六條第一項、三百零五條、第四十七條、第五十一條第五款，罰金
罰鍰提高標準條例第一條前段，判決如主文。
本案經檢察官陳德芳到庭執行職務。
中      華      民      國    八十九    年      四      月    二  十    日
                                      台灣彰化地方法院刑事第二庭
                                            法    官  康  弼  周
（如不服本判決，應於判決送達後十日內向本院提出上訴狀）


司法院資訊處製作；財團法人民間司法改革基金會備份。
